【裁判字號】    97,上訴,5318
【裁判日期】    971124
【裁判案由】    毒品危害防制條例
【裁判全文】
臺灣高等法院刑事判決                97年度上訴字第5318號
上  訴  人
即  被  告  甲○○
上列上訴人因違反毒品危害防制條例案件，不服臺灣基隆地方法
院97年度訴字第1131號， 中華民國97年9月30日第一審判決（起
訴案號：臺灣基隆地方法院檢察署97年度毒偵字第1538號），提
起上訴，本院判決如下：
    主  文
上訴駁回。
    理  由
一、按不服地方法院之第一審判決而上訴者，應向管轄第二審之
    高等法院為之。上訴書狀應敘述具體理由。上訴書狀未敘述
    上訴理由者，應於上訴期間屆滿後20日內補提理由書於原審
    法院，逾期未補提者，原審法院應定期間先命補正。第二審
    法院認為上訴書狀未敘述理由或上訴有第362 條前段之情形
    者，應以判決駁回之。但其情形可以補正而未經原審法院命
    其補正者，審判長應定期間先命補正。 刑事訴訟法第361條
    、第367條， 分別定有明文。所謂不服第一審判決之具體理
    由，必係依據卷內既有訴訟資料或提出新事證，指摘或表明
    第一審判決有何採證認事、用法或量刑等足以影響判決本旨
    之不當或違法，而構成應予撤銷之具體事由，始克當之（例
    如：依憑證據法則具體指出所採證據何以不具證據能力，或
    依憑卷證資料，明確指出所為證據證明力之判斷如何違背經
    驗、論理法則）；倘僅泛言原判決認定事實錯誤、違背法令
    、量刑失之過重或輕縱，而未依上揭意旨指出具體事由，或
    形式上雖已指出具體事由，然該事由縱使屬實，亦不足以認
    為原判決有何不當或違法者（例如：對不具有調查必要性之
    證據，法院未依聲請調查亦未說明理由，或援用證據不當，
    但除去該證據仍應為同一事實之認定），皆難謂係具體理由
    ，俾與第二審上訴制度旨在請求第二審法院撤銷、變更第一
    審不當或違法之判決，以實現個案救濟之立法目的相契合，
    並節制濫行上訴 （最高法院97年度臺上字第892號判決參照
    ）。是以上訴人之上訴書狀或補提之上訴理由書，雖有敘述
    上訴理由，惟並未具體敘述第一審判決有上述違法、不當情
    形，即與未敘述具體理由無異，其所為上訴，即不符合上訴
    之法定要件。
二、本件被告甲○○不服原判決，提起上訴，上訴書理由略以：
    (一)被告自97年4月21日到瑞芳分局採尿呈現陽性反應， 處有
    期徒刑7月後，被告便心存向上， 除上署立基隆醫院申請自
    費服用藥液（美沙冬），至今不曾中止，被告陋習已除。經
    署立基隆及瑞芳分局長期持續之檢驗，並未有濫用毒品傾向
    ，檢驗結果均無陽性反應，附署立基隆醫院證明書乙份為佐
    證。(二)被告尚有高齡九旬老母相依為命，日常生活起居、診
    療事宜均需被告服侍、安撫。(三)被告自上次戒護終結，都在
    故鄉九份台陽停車場任職，對車輛管制督導工作已適應及固
    定，附稅金單乙份為佐證。旨對被告事發後意圖痛改前非之
    意志，盼鈞長給予自新機會云云。
三、本院查：被告甲○○前因施用毒品案件，經裁定入戒治處所
    施以強制戒治，於民國92年10月16日停止其處分出監，於96
    年5 月13日執行完畢；再因施用第一級毒品案件，經最高法
    院於94年8月11日以94年度台上字第4346 號判決判處有期徒
    刑7月確定；又因施用第一級毒品案件， 經原審於94年12月
    27日以94年度訴字第1015號判決判處有期徒刑7月確定， 二
    案接續執行，於95年12月31日縮刑期滿執行完畢。詎甲○○
    不知戒斷毒癮，復基於施用第一級毒品之犯意， 於97年4月
    16日下午7、8時許，在其位於臺北縣瑞芳鎮永慶里烏勢巷94
    號住處，以注射針筒注射手臂方式，非法施用第一級毒品海
    洛因1次，嗣因其係毒品列管人口，經警通知其於97年4月21
    日到場採驗尿液，經被告甲○○同意採集其尿液送驗，結果
    呈嗎啡陽性反應，而悉上情。 被告於97月4月21日經警所採
    尿液送臺灣尖端先進生技醫藥股份有限公司檢驗結果，發現
    確有嗎啡（493ng/ml）之陽性反應。被告於原審準備程序對
    上開事實供承不諱，原審合議庭裁定由受命法官獨任以簡式
    審判程序審理，以被告所為，係犯毒品危害防制條例第10條
    第1項之施用第一級毒品罪。 被告持有毒品之低度行為，應
    為其施用之高度行為所吸收，不另論罪。以及被告於前案受
    徒刑之執行完畢後， 5年以內故意再犯本案有期徒刑之罪，
    構成刑法第47條第1項之累犯加重事由， 並審酌被告違反本
    罪實係基於「病患性」行為，而對他人甚少損害，然被告前
    曾因施用毒品，經送強制戒治及判決執行，有上開前案紀錄
    表為憑，素行非佳，經警查獲後仍未戒絕，如前次輕度量刑
    就被告言已無法收矯治之效，再衡量被告其餘犯罪之動機、
    目的、犯罪時所受之刺激、犯罪之手段、犯人之生活狀況、
    品行、智識程度、犯罪所生之危險或損害、犯罪後之態度等
    一切情狀，量處被告有期徒刑7月， 均已詳敘認定事實所憑
    證據、認定理由及量刑依據。從形式上觀察，原判決並無認
    定事實錯誤、量刑瑕疵或違背法令之情形。被告上揭上訴理
    由，業經原審詳為審酌，核無認定事實錯誤、違背法令、量
    刑失之過重或輕縱等不當情事，被告上訴意旨未依據卷內既
    有訴訟資料或提出新事證，指摘或表明第一審判決有何採證
    認事、用法等足以影響判決本旨之不當或違法，而構成應予
    撤銷之具體事由，依上開說明，本件被告上訴顯無具體理由
    而不合法定程式應予駁回，並不經言詞辯論為之。
據上論斷，依刑事訴訟法第367條前段、第372條，判決如主文。
中    華    民    國    97    年    11    月    24    日
                  刑事第八庭  審判長法  官 鄭文肅
                                    法  官 蔡光治
                                    法  官 劉嶽承
以上正本證明與原本無異。
如不服本判決，應於收受送達後10日內向本院提出上訴書狀，其
未敘述上訴之理由者並得於提起上訴後10日內向本院補提理由書
（均須按他造當事人之人數附繕本）「切勿逕送上級法院」。
                                    書記官 吳素雲
中    華    民    國    97    年    11    月    25    日
附錄：本案論罪科刑法條全文
毒品危害防制條例第10條第1、2項
施用第一級毒品者，處 6 月以上 5 年以下有期徒刑。
施用第二級毒品者，處 3 年以下有期徒刑。


司法院資訊處製作；財團法人民間司法改革基金會備份。
